---
title: Clase 3
author: ''
date: '2021-07-19'
slug: clase-3
categories: []
tags: []
---

## Archivos

- [PDF ejercicios](Clase_3_Ejercicios.pdf)
- [Ejercicio_1.csv](Ejercicio_1.csv)
- [Ejercicio_2.csv](Ejercicio_2.csv)
- [Ejercicio_3.csv](Ejercicio_3.csv)
- [Ejercicio_4.csv](Ejercicio_4.csv)

## Contenido de hoy

- Variables estad칤stica
- Distribuci칩n de probabilidad
- Estad칤stica descriptiva: medidas de posici칩n
- Estad칤stica descriptiva: medidas de dispersi칩n

## Diapositivas

### Clase te칩rica
```{r echo=FALSE}
knitr::include_url('teoria.html')
```

[Download en PDF](Clase_3_Teoria.pdf)

### Tarea de 游
```{r echo=FALSE}
knitr::include_url('Ejercicios.html')
```

[Download en PDF](Clase_3_Ejercicios.pdf)


## Youtube

[V칤deo clase 3](https://youtu.be/LNF3uqZerdc)

## Formulario de env칤o de ejercicios

[Clic aqu칤](https://docs.google.com/forms/d/e/1FAIpQLSdFYSnzmMZKlmxP12KDPQwA91Vn_9ndiKZn_2DsjZjtHn6xIg/viewform)

--------------------------------------------------------------------------------


## Ejercicios resueltos

- [游낆 clase](Clase3_Ejercicios_repaso.pdf)

- [游 casa](Clase_3_Ejercicios_resueltos.R)





